Config:
  hfst:
    Gen: ../../../src/generator-gt-norm.hfst
    Morph: ../../../src/analyser-gt-norm.hfst
#  xerox:
#    Gen: ../../../src/generator-gt-norm.xfst
#    Morph: ../../../src/analyser-gt-norm.xfst
#    App: lookup

Tests:

# 1. tavun a > o jälkitavun ij:n edellä
# 2. tavun e > a y. illatiivissa
# 2. tavun e > ee y. lokatiivissa (ks. myös njamma: njammaast); vokaalin pidennys, kun 1. tavussa on a (ainakin näyttäisi tältä - työhypoteesi)
# Lyhentymät ja pidentymät kuten sollâ-sanassa. 

  Noun - uási: # e-stems
    alme+N+Sg+Nom: alme
    alme+N+Sg+Gen: alme
    alme+N+Sg+Acc: alme
    alme+N+Sg+Ill: aalman
    alme+N+Sg+Loc: almeest
    alme+N+Sg+Com: olmijn
    alme+N+Sg+Abe: almettáá
    alme+N+Ess: almen
    alme+N+Par: almed
    alme+N+Pl+Nom: almeh
    alme+N+Pl+Gen: oolmij
    alme+N+Pl+Acc: oolmijd
    alme+N+Pl+Ill: olmijd
    alme+N+Pl+Loc: oolmijn
    alme+N+Pl+Com: olmijguin
    alme+N+Pl+Abe: olmijttáá

